---
title: "Projekt z analizy danych"
author: Kamila Ziemba
subtitle: "Politechnika Poznańska"
date: "`r format(Sys.time(), '%d %B %Y')`"
output:
  prettydoc::html_pretty:
    
    theme: hpstr
    highlight: github
    df_print: paged
    toc: true
    toc_depth: 2
    css: czcionka.css
editor_options: 
  chunk_output_type: console
---



#Podsumowanie analizy
Analiza przebiegła sprawnie bez większych problemów, jedynym ważnym problemem było zużycie pamięciowo-czasowe. Niejednokrotnie nastała potrzeba ponownego uruchomienia komputera. Istnieje dużo atrybutów wpływających na wytworzenie energii poprzez daną jednostkę fotowoltaiczną.

```{r setup, include=FALSE,echo=FALSE}
knitr::opts_chunk$set(echo = TRUE)


```

##Kod pokazujący wykorzystane biblioteki
```{r biblio, message=FALSE, warning=FALSE}
library('knitr')
library(ggplot2)
library(dplyr)
library(dprep)
library(plotly)
library("highcharter")
library(png)
library(grid)
library(purrr)
library(caret)
```


##Kod pozwalający wczytać dane z pliku
```{r zaladowanie danych, cache=TRUE}
ladujdane <- read.csv("C:/Users/Kamila/Documents/Projekt-z-analizy-danych/elektrownie.csv")
dane <- data.frame(ladujdane)


```


## Kod przetwarzający brakujące dane
W ramach kompletacji zbioru danych brakujące warotości uzupełniono na podstawie średniej z dostępnych danych. W niektórych atrubutach zostawiono brakujące wartości m.in. lat, lon, idmodel, day, ora(w nocy), data, kwh(awaria czujnika).
```{r przetwarzanie, cache=TRUE}



srednia = mean(dane$irri_pvgis_mod)
dane<-mutate(dane,irri_pvgis_mod = ifelse(irri_pvgis_mod == 0, srednia, irri_pvgis_mod))

srednia = mean(dane$irr_pvgis_mod)
dane<-mutate(dane,irr_pvgis_mod= ifelse(irr_pvgis_mod == 0, srednia, irr_pvgis_mod))

srednia = mean(dane$pcnm15)
dane<-mutate(dane,pcnm15= ifelse(pcnm15 == 0, srednia, pcnm15))

srednia = mean(dane$pcnm14)
dane<-mutate(dane,pcnm14= ifelse(pcnm14 == 0, srednia, pcnm14))

srednia = mean(dane$pcnm13)
dane<-mutate(dane,pcnm13= ifelse(pcnm13== 0, srednia, pcnm13))

srednia = mean(dane$pcnm12)
dane<-mutate(dane,pcnm12= ifelse(pcnm12 == 0, srednia, pcnm12))

srednia = mean(dane$pcnm11)
dane<-mutate(dane,pcnm11= ifelse(pcnm11 == 0, srednia, pcnm11))

srednia = mean(dane$pcnm10)
dane<-mutate(dane,pcnm10= ifelse(pcnm10 == 0, srednia, pcnm10))

srednia = mean(dane$pcnm9)
dane<-mutate(dane,pcnm9= ifelse(pcnm9 == 0, srednia, pcnm9))

srednia = mean(dane$pcnm8)
dane<-mutate(dane,pcnm8= ifelse(pcnm8 == 0, srednia, pcnm8))

srednia = mean(dane$pcnm7)
dane<-mutate(dane,pcnm7= ifelse(pcnm7 == 0, srednia, pcnm7))

srednia = mean(dane$pcnm6)
dane<-mutate(dane,pcnm6= ifelse(pcnm6 == 0, srednia, pcnm6))

srednia = mean(dane$pcnm5)
dane<-mutate(dane,pcnm5= ifelse(pcnm5 == 0, srednia, pcnm5))

srednia = mean(dane$pcnm4)
dane<-mutate(dane,pcnm4= ifelse(pcnm4 == 0, srednia, pcnm4))

srednia = mean(dane$pcnm3)
dane<-mutate(dane,pcnm3= ifelse(pcnm3 == 0, srednia, pcnm3))

srednia = mean(dane$pcnm2)
dane<-mutate(dane,pcnm2= ifelse(pcnm2 == 0, srednia, pcnm2))

srednia = mean(dane$pcnm1)
dane<-mutate(dane,pcnm1= ifelse(pcnm1 == 0, srednia, pcnm1))

srednia = mean(dane$altitudei)
dane<-mutate(dane,altitudei= ifelse(altitudei == 0, srednia, altitudei))

srednia = mean(dane$altitude)
dane<-mutate(dane,altitude= ifelse(altitude== 0, srednia, altitude))



srednia = mean(dane$dist)
dane<-mutate(dane,dist= ifelse(dist == 0, srednia, dist))

srednia = mean(dane$cloudcoveri)
dane<-mutate(dane,cloudcoveri= ifelse(cloudcoveri == 0, srednia,cloudcoveri))

srednia = mean(dane$windbearingi)
dane<-mutate(dane,windbearingi= ifelse(windbearingi== 0, srednia,windbearingi))

srednia = mean(dane$dewpointi)
dane<-mutate(dane,dewpointi= ifelse(dewpointi == 0, srednia,dewpointi))

srednia = mean(dane$humidityi)
dane<-mutate(dane,humidityi= ifelse(humidityi == 0, srednia,humidityi))

srednia = mean(dane$cloudcover)
dane<-mutate(dane,cloudcover= ifelse(cloudcover == 0, srednia,cloudcover))

srednia = mean(dane$windbearing)
dane<-mutate(dane,windbearing= ifelse(windbearing== 0, srednia,windbearing))

srednia = mean(dane$dewpoint)
dane<-mutate(dane,dewpoint= ifelse(dewpoint == 0,srednia,dewpoint))

srednia = mean(dane$icon)
dane<-mutate(dane,icon= ifelse(icon == 0, srednia,icon))

srednia = mean(dane$humidity)
dane<-mutate(dane,humidity= ifelse(humidity == 0, srednia,humidity))

srednia = mean(dane$windspeed)
dane<-mutate(dane,windspeed= ifelse(windspeed == 0, srednia,windspeed))

srednia = mean(dane$pressure)
dane<-mutate(dane,pressure= ifelse(pressure== 0, srednia,pressure))


```
# Sekcję podsumowująca rozmiar zbioru i podstawowe statystyki
##Rozmiar zbioru liczba wierszy oraz kolumn:
```{r rozmiar, echo=FALSE}
dim(dane)
```

##Podstawowe statystyki:
```{r staty, echo=FALSE}
summary(dane)
```



##Wygląd zbioru danych 
```{r echo=FALSE}

dane
```



#Współrzędne geograficzne paneli
Panele fotowoltaiczne współrzędne geograficzne lokazlizacje:
```{r wspolrz,echo=FALSE}
 wspolrz <- cbind((dane$lat)*100, (dane$lon)*100)
colnames(wspolrz) <- c("lat", "lon")
 unique(wspolrz)
```

##Mapy współrzędnych geograficznych
Po graficznej analizie współrzędnych geograficznych zauważono, że lokalizacja  paneli znajduje się nie we Włoszech tylko w Uzbekistanie oraz Kazachstanie.
```{r echo=FALSE}
library(png)
library(grid)
img <- readPNG("C:/Users/Kamila/Documents/Projekt-z-analizy-danych/wspolrz.png")
 grid.raster(img)
```

W ramach analizy wykorzystano https://www.wspolrzedne-gps.pl/ oraz https://www.highcharts.com/
W zbiorze danych znajduje się 14 lokalizacji.
```{r echo=FALSE}
library(png)
library(grid)
imgg <- readPNG("C:/Users/Kamila/Documents/Projekt-z-analizy-danych/wspolrz1.png")
 grid.raster(imgg)
 
 
library(highcharter)
library(dplyr)
library(purrr)



n <- 10
z <-  sample(1:n)
sequences <- map2(1:n, z, function(x, y){ ifelse(x == 1:n, y, 0) })

df <- data_frame(
  lat = runif(n, 43.7, 55.3),
  lon = runif(n, 58.5, 63.1),
  z = z,
  color = colorize(z),
  sequence = sequences
)
hcmap() %>% 
  hc_add_series(data = df , type = "mapbubble",
                minSize = 0, maxSize = 30) %>% 
  hc_motion(enabled = TRUE , series = 1, labels = 1:n,
            loop =  TRUE, autoPlay = TRUE, 
            updateInterval = 1000, 
            magnet = list(step =  1)) %>% 
  hc_plotOptions(series = list(showInLegend = FALSE))

```


Obszar czujników zaznaczono na mapie względem współrzędnych geograficznych.
```{r echo=FALSE}
library(png)
library(grid)
imggg <- readPNG("C:/Users/Kamila/Documents/Projekt-z-analizy-danych/wspolrz2.png")
 grid.raster(imggg)

```

Oraz 17 paneli fotowoltaicznych:
```{r panele ,echo=FALSE}
unique(dane$idsito)
```






# Wykresy prezentujące zmianę wytwarzanej energii w czasie i przestrzeni oraz szczegółowa analiza wartości atrybutów

##Wykres słupkowy wytwarzanej energii kwh w ciągu lat
```{r kwhhwykres, echo=FALSE}
library("highcharter")
library(dplyr)

wykres <-summarize(group_by(dane,anno), energia=sum(kwh,na.rm=TRUE))
hc <- highchart() %>% 
  hc_title(text = "Wykres wytwarzanej energii kwh w przeciągu lat") %>% 
  hc_add_series(name = "kwh",wykres$energia, type = "column", color = "#2bdbd2") %>% 
hc_yAxis(title = list(text = "Energia"))%>% 
 hc_xAxis(categories = wykres$anno,title=list(text = "Rok"))


hc

```
W roku 2013 wyprodukowano więcej energii.

##Wykres wytwarzania energi w przeciągu godzin.
```{r ykres, echo=FALSE}
library("highcharter")
library(dplyr)

wykres <-summarize(group_by(dane,ora), energia=sum(kwh,na.rm=TRUE))
hc <- highchart() %>% 
  hc_title(text = "Wykres wytwarzanej energii kwh w ciągu dnia") %>% 
  hc_add_series(name = "kwh",wykres$energia, type = "column", color = "#2bdbd2") %>% 
hc_yAxis(title = list(text = "Energia"))%>% 
 hc_xAxis(categories = wykres$ora,title=list(text = "Godzina"))


hc %>%  hc_add_theme(hc_theme_tufte2())

```
Można zauważyć fakt, że ciągu nocy nie jest wytwrzana duża ilość energi(słońce nie świeci) w porównaniu z dniem.


##Wykres słupkowy wytwarznej energii kwh według paneli
```{r kwhwykreeslok, echo=FALSE}
library("highcharter")
library(dplyr)

wykres <-summarize(group_by(dane,idsito), energia=sum(kwh,na.rm=TRUE))
hc <- highchart() %>% 
  hc_title(text = "Wykres wytwarzanej energii kwh w różnych panelach") %>% 
  hc_add_series(name = "kwh",wykres$energia, type = "column", color = "#2bdbd2") %>% 
   hc_yAxis(title = list(text = "Energia"))%>% 
 hc_xAxis(categories = wykres$idsito, title=list(text = "IDPanelu"))


hc %>%  hc_add_theme(hc_theme_tufte2())

```
Panel o ID równym 0.25 zdecydowanie przewyższa pozostałe, na najniższym szczeblu jest panel o ID równym 0.


##Wykres słupkowy wytwarzanej energii kwh w ciągu lat dla paneli
```{r kwhwykres, echo=FALSE}
library("highcharter")
library(dplyr)
wykress <-filter(dane, anno==2012)
wykres <-summarize(group_by(wykress,idsito,anno), energia=sum(kwh,na.rm=TRUE))
wykresss <-filter(dane, anno==2013)
wykresa <-summarize(group_by(wykresss,idsito,anno), energia=sum(kwh,na.rm=TRUE))
hc <- highchart() %>% 
  hc_title(text = "Wykres wytwarzanej energii kwh na przełomie lat dla poszczególnych paneli") %>% 
  hc_add_series(name = "kwh 2012",wykres$energia, type = "column", color = "#2bdbd2") %>% 
  hc_add_series(name = "kwh 2013",wykresa$energia, type = "column", color = "#d80940") %>% 


 hc_yAxis(title = list(text = "Energia"))%>% 
 hc_xAxis(categories = wykres$idsito, title = list(text = "ID panelu"))


hc

```

##Wykres słupkowy wytwarznej energii kwh według paneli godzinowo
```{r kwhwykreslokgodz, echo=FALSE}
library("highcharter")
library(dplyr)

wykres <-summarize(group_by(dane,ora, idsito), energia=sum(kwh,na.rm=TRUE))
hc <- highchart() %>% 
  hc_title(text = "Wykres wytwarzanej energii kwh w różnych panelach") %>% 
  hc_add_series(name = "kwh",wykres$energia, type = "column", color = "#2bdbd2") %>% 
  hc_add_series(name = "idsito",wykres$idsito, color = "#041414") %>% 
   hc_yAxis(title = list(text = "Energia"))%>% 
 hc_xAxis(categories = wykres$ora, title=list(text = "Godzina"))


hc

```
Można zauważyć, że wykres posiada już więcej danych niż poprzednie, dla każdej godziny zobrazowano wytwarzanie energii dla poszczególnych paneli. Również w każdym panelu najwięcej energi produkowane jest podczas dnia.


##Wykres słupkowy wytwarznej energii kwh według paneli dniowo
```{r kwhwykreslokdzien, echo=FALSE}
library("highcharter")
library(dplyr)

wykres <-summarize(group_by(dane,day,idsito), energia=sum(kwh,na.rm=TRUE))
hc <- highchart() %>% 
  hc_title(text = "Wykres wytwarzanej energii kwh w różnych panelach dniowo") %>% 
  hc_add_series(name = "kwh",wykres$energia, type = "column", color = "#2bdbd2") %>% 
  hc_add_series(name = "idsito",wykres$idsito, color = "#041414") %>% 
   hc_yAxis(title = list(text = "Energia"))%>% 
 hc_xAxis(categories = wykres$day, title = list(text = "Day"))


hc

```



##Wykres słupkowy wytwarznej energii kwh według szerokości
```{r kwhwykresllok, echo=FALSE}
library("highcharter")
library(dplyr)

wykres <-summarize(group_by(dane,lat,lon), energia=sum(kwh,na.rm=TRUE))
hc <- highchart() %>% 
  hc_title(text = "Wykres wytwarzanej energii kwh w Latitude") %>% 
  hc_add_series(name = "kwh",wykres$energia, type = "column", color = "#2bdbd2") %>% 
  hc_yAxis(title = list(text = "Energia"))%>% 
 hc_xAxis(categories = dane$lat,title= list(text = "Szerokość"))
          


hc %>%  hc_add_theme(hc_theme_tufte2())

```







#Korelacja pomiędzy zmiennymi
W ramach przejrzystości i dokładnej analizy danych wykresy utworzono po 100,200,1000 rekordów danych.

##Wykres wpływu wiatru i azymutu na wytwarzanie energii
```{r Wykreswiatr, echo=FALSE}
library("highcharter")
library(dplyr)
dane <- group_by(dane,data)
hc <- highchart() %>% 
  hc_title(text = "Wykres wiatru i azymutu") %>% 
  hc_add_series(name = "kwh",data = dane$kwh[100:200],color="#2bdbd2", type = "column") %>% 
  hc_add_series(data = dane$windspeed[100:200],name = "windspeed", color="#f42ebf")  %>% 
      hc_add_series(data = dane$azimuth[100:200],name = "azimuth", color="#220550")  %>% 
     hc_yAxis(title = list(text = "Energia"))%>% 
 hc_xAxis(categories = dane$data)


hc


```
Wiatr ani azymut nie wpływają na energię kwh.

##Wykres wpływu wysokości i ciśnienia na pomiar energii
```{r a, echo=FALSE}
library("highcharter")
library(dplyr)
dane <- group_by(dane,data)
hc <- highchart() %>% 
  hc_title(text = "Wykres ciśnienia i wysokości") %>% 
  hc_add_series(name = "kwh",data = dane$kwh[100:200],color="#2bdbd2", type = "column") %>% 
  hc_add_series(data = dane$altitude[100:200],name = "altitude", color="#f42ebf")  %>% 
    hc_add_series(data = dane$pressure[100:200],name = "pressure", color="#220550")  %>% 
     hc_yAxis(title = list(text = "Energia"))%>% 
 hc_xAxis(categories = dane$data)


hc

```
Wysokość nie ma znaczenia, natomiast cinienie im niższe tym niższy pomiar kwh.

##Wykres wpływu wilgotności na wytwarzanie energii
```{r Wykreswilgotnosc, echo=FALSE}
library("highcharter")
library(dplyr)
dane <- group_by(dane,data)
hc <- highchart() %>% 
  hc_title(text = "Wykres wilgotności") %>% 
  hc_add_series(name = "kwh",data = dane$kwh[120:220],color = "#2bdbd2",type = "column") %>% 
  hc_add_series(data = dane$humidity[120:220],name = "humidity",color = "#f42ebf")  %>% 
     hc_yAxis(title = list(text = "Energia"))%>% 
 hc_xAxis(categories = dane$data)


hc


```
Wysoka wilgotność zdecydowanie wpływa na mniejsze pobieranie energii.

###Wilgotność  i kwh datowy dla jednego panelu
```{r Wpp, echo=FALSE}
library("highcharter")
library(dplyr)
wykress <-filter(dane, idsito==0.25)
wykres <-summarize(group_by(wykress,data,humidity), energia=sum(kwh,na.rm=TRUE))


hc <- highchart() %>% 
  hc_title(text = "Wykres wilgotnosci dniowy dla panelu o ID 0.25") %>% 
  hc_add_series(name = "kwh",data = wykres$energia[1500:1600],color ="#2bdbd2",type = "column") %>% 
  hc_add_series(data = wykres$humidity[1500:1600], color = "#1A237E",name = "humidity")  %>% 
   hc_yAxis(title = list(text = "Energia"))%>% 
 hc_xAxis(categories = wykres$data, title=list(text = "Dzień"))


hc


```

##Wykres wpływu temperatury na wytwarzanie energii
```{r Wykresstemp, echo=FALSE}
library("highcharter")
library(dplyr)
dane <- group_by(dane,data)
hc <- highchart() %>% 
  hc_title(text = "Wykres temperatury") %>% 
  hc_add_series(name = "kwh",data = dane$kwh[3050:3150],color ="#2bdbd2",type = "column") %>% 
  hc_add_series(data = dane$temperatura_ambiente[3050:3150], color = "#1A237E",name = "temperatura_ambiente")  %>% 
   hc_add_series(data = dane$irri[3050:3150],name = "irri",color = "#f42ebf")  %>% 
     hc_yAxis(title = list(text = "Energia"))%>% 
 hc_xAxis(categories = dane$data)



hc


```
Wyższa temperatura wypływa na większe wytwarzanie energii przez panel.


##Wykres wpływu zachmurzenia na wytwarzanie energii
```{r Wykrestemp, echo=FALSE}
library("highcharter")
library(dplyr)
wykres <-summarize(group_by(dane,data,cloudcover), energia=sum(kwh,na.rm=TRUE))
hc <- highchart() %>% 
  hc_title(text = "Wykres zachmurzenia") %>% 
  hc_add_series(name = "kwh",data = wykres$energia[4550:4600],color ="#2bdbd2",type = "column") %>% 
  hc_add_series(data = wykres$cloudcover[4550:4600], color = "#1A237E",name = "cloudcover")  %>% 

   hc_yAxis(title = list(text = "Energia"))%>% 
   hc_xAxis(categories = wykres$data)
  


hc


```
Można zauważyć, że im większe zachmurzenie tym mniejsze wytwarzanie energii.






#Analiza wpływów PCNM na wytwarzanie energii
W ramach dokładnej analizy porównawczej wszystkie 15 pcnm przedstawiono na jednym wykresie. Wystarczy "odklikać" w legendzie.
```{r pcnm, echo=FALSE}
library("highcharter")
library(dplyr)
dane <- group_by(dane,data)
hc <- highchart() %>% 
  hc_title(text = "Wykres pcnm") %>% 
  hc_add_series(name = "kwh",data = dane$kwh[1100:1200],color = "#f42c79",type = "column") %>% 
  hc_add_series(data = dane$pcnm1[1100:1200],name = "pcnm1",color = "#b4baea")  %>% 
    hc_add_series(data = dane$pcnm2[1100:1200],name = "pcnm2",color = "#a2a9e8")  %>% 
    hc_add_series(data = dane$pcnm3[1100:1200],name = "pcnm3",color = "#97a0ed")  %>% 
    hc_add_series(data = dane$pcnm4[1100:1200],name = "pcnm4",color = "#8691ef")  %>% 
    hc_add_series(data = dane$pcnm5[1100:1200],name = "pcnm5",color = "#7381f4")  %>% 
    hc_add_series(data = dane$pcnm6[1100:1200],name = "pcnm6",color = "#5e6ff2")  %>% 
    hc_add_series(data = dane$pcnm7[1100:1200],name = "pcnm7",color = "#4256f4")  %>% 
    hc_add_series(data = dane$pcnm8[1100:1200],name = "pcnm8",color = "#1631ff")  %>% 
    hc_add_series(data = dane$pcnm9[1100:1200],name = "pcnm9",color = "#0a21d1")  %>% 
    hc_add_series(data = dane$pcnm10[1100:1200],name = "pcnm10",color = "#0518aa")  %>% 
    hc_add_series(data = dane$pcnm11[1100:1200],name = "pcnm11",color = "#021182")  %>% 
    hc_add_series(data = dane$pcnm12[1100:1200],name = "pcnm12",color = "#020e6b") %>% 
    hc_add_series(data = dane$pcnm13[1100:1200],name = "pcnm13",color = "#010947")  %>% 
    hc_add_series(data = dane$pcnm14[1100:1200],name = "pcnm14",color = "#010733")  %>% 
    hc_add_series(data = dane$pcnm15[1100:1200],name = "pcnm15",color = "#00020f")%>% 
     hc_yAxis(title = list(text = "Energia"))%>% 
 hc_xAxis(categories = dane$data)


hc


```
Nie zauważono dużego wpływu wartości na wytwarzanie energii. Jednakże odkryto podobieństwo pomiędzy pcnm12 i pcnm14 oraz pcnm9 i pcnm10.




#Regresor przewidujący wytwarzaną energię przez każdy panel w ujęciu godzinowym, dobór parametrów modelu oraz oszacowanie jego skuteczności powinny zostać wykonane za pomocą techniki podziału zbioru na dane uczące, walidujące i testowe, trafność regresji miara RMSE.

##Podział zbioru
```{r zbiortestowy, echo=TRUE, message=FALSE, warning=FALSE}
library(caret)
library(dplyr)

trainPart <- createDataPartition(
  y = dane$idsito,
  p = .75,
  list = FALSE
)
 
training <- dane[trainPart,];
testing <- dane[-trainPart,];
```
##Uczenie
```{r uczenie, echo=TRUE, message=FALSE, warning=FALSE}
ctrl <- trainControl(
    method = "repeatedcv",
    number = 3,
    repeats = 6);
 
set.seed(15)
fit <- train(kwh ~ idsito,
              data = training,
              method = "rf",
              trControl = ctrl,
             ntree=15);
fit
```

##Predykcja oraz miara RMSE
```{r predykcja, echo=TRUE, message=FALSE}

rfClasses <- predict(fit, newdata = testing)



```

