---
title: "Projekt z analizy danych"
author: Kamila Ziemba
subtitle: "Politechnika Poznańska"

date: "`r format(Sys.time(), '%d %B %Y')`"
output:
  prettydoc::html_pretty:
    
    theme: hpstr
    highlight: github
    df_print: paged
    toc: true
    toc_depth: 2
    css: czcionka.css




---



#Podsumowanie analizy
Lalalala


```{r setup, include=FALSE,echo=FALSE}
knitr::opts_chunk$set(echo = TRUE)


```

##Kod pokazujący wykorzystane biblioteki
```{r biblio, message=FALSE}
library('knitr')
library(ggplot2)
library(dplyr)
library(dprep)
library(plotly)
library("highcharter")
library(png)
library(grid)
```


##Kod pozwalający wczytać dane z pliku
```{r zaladowanie danych}
ladujdane <- read.csv("C:/Users/Kamila/Documents/Projekt-z-analizy-danych/elektrownie.csv")
dane <- data.frame(ladujdane)
head(dane)

```
```{r zalado}
head(dane)


```

## Kod przetwarzający brakujące dane
W ramach kompletacji zbioru danych brakujące warotości uzupełniono na podstawie średniej z dostępnych danych. W niektórych atrubutach zostawiono brakujące wartości m.in. lat, lon, idmodel, day.
```{r przetwarzanie}

srednia = mean(dane$kwh)
dane<-mutate(dane,kwh = ifelse(kwh == 0, srednia, kwh))

srednia = mean(dane$irri_pvgis_mod)
dane<-mutate(dane,irri_pvgis_mod = ifelse(irri_pvgis_mod == 0, srednia, irri_pvgis_mod))

srednia = mean(dane$irr_pvgis_mod)
dane<-mutate(dane,irr_pvgis_mod= ifelse(irr_pvgis_mod == 0, srednia, irr_pvgis_mod))

srednia = mean(dane$pcnm15)
dane<-mutate(dane,pcnm15= ifelse(pcnm15 == 0, srednia, pcnm15))

srednia = mean(dane$pcnm14)
dane<-mutate(dane,pcnm14= ifelse(pcnm14 == 0, srednia, pcnm14))

srednia = mean(dane$pcnm13)
dane<-mutate(dane,pcnm13= ifelse(pcnm13== 0, srednia, pcnm13))

srednia = mean(dane$pcnm12)
dane<-mutate(dane,pcnm12= ifelse(pcnm12 == 0, srednia, pcnm12))

srednia = mean(dane$pcnm11)
dane<-mutate(dane,pcnm11= ifelse(pcnm11 == 0, srednia, pcnm11))

srednia = mean(dane$pcnm10)
dane<-mutate(dane,pcnm10= ifelse(pcnm10 == 0, srednia, pcnm10))

srednia = mean(dane$pcnm9)
dane<-mutate(dane,pcnm9= ifelse(pcnm9 == 0, srednia, pcnm9))

srednia = mean(dane$pcnm8)
dane<-mutate(dane,pcnm8= ifelse(pcnm8 == 0, srednia, pcnm8))

srednia = mean(dane$pcnm7)
dane<-mutate(dane,pcnm7= ifelse(pcnm7 == 0, srednia, pcnm7))

srednia = mean(dane$pcnm6)
dane<-mutate(dane,pcnm6= ifelse(pcnm6 == 0, srednia, pcnm6))

srednia = mean(dane$pcnm5)
dane<-mutate(dane,pcnm5= ifelse(pcnm5 == 0, srednia, pcnm5))

srednia = mean(dane$pcnm4)
dane<-mutate(dane,pcnm4= ifelse(pcnm4 == 0, srednia, pcnm4))

srednia = mean(dane$pcnm3)
dane<-mutate(dane,pcnm3= ifelse(pcnm3 == 0, srednia, pcnm3))

srednia = mean(dane$pcnm2)
dane<-mutate(dane,pcnm2= ifelse(pcnm2 == 0, srednia, pcnm2))

srednia = mean(dane$pcnm1)
dane<-mutate(dane,pcnm1= ifelse(pcnm1 == 0, srednia, pcnm1))

srednia = mean(dane$altitudei)
dane<-mutate(dane,altitudei= ifelse(altitudei == 0, srednia, altitudei))

srednia = mean(dane$altitude)
dane<-mutate(dane,altitude= ifelse(altitude== 0, srednia, altitude))

srednia = mean(dane$dist)
dane<-mutate(dane,dist= ifelse(dist == 0, srednia, dist))

srednia = mean(dane$cloudcoveri)
dane<-mutate(dane,cloudcoveri= ifelse(cloudcoveri == 0, srednia,cloudcoveri))

srednia = mean(dane$windbearingi)
dane<-mutate(dane,windbearingi= ifelse(windbearingi== 0, srednia,windbearingi))

srednia = mean(dane$dewpointi)
dane<-mutate(dane,dewpointi= ifelse(dewpointi == 0, srednia,dewpointi))

srednia = mean(dane$humidityi)
dane<-mutate(dane,humidityi= ifelse(humidityi == 0, srednia,humidityi))

srednia = mean(dane$cloudcover)
dane<-mutate(dane,cloudcover= ifelse(cloudcover == 0, srednia,cloudcover))

srednia = mean(dane$windbearing)
dane<-mutate(dane,windbearing= ifelse(windbearing== 0, srednia,windbearing))

srednia = mean(dane$dewpoint)
dane<-mutate(dane,dewpoint= ifelse(dewpoint == 0,srednia,dewpoint))

srednia = mean(dane$icon)
dane<-mutate(dane,icon= ifelse(icon == 0, srednia,icon))

srednia = mean(dane$humidity)
dane<-mutate(dane,humidity= ifelse(humidity == 0, srednia,humidity))

srednia = mean(dane$windspeed)
dane<-mutate(dane,windspeed= ifelse(windspeed == 0, srednia,windspeed))

srednia = mean(dane$pressure)
dane<-mutate(dane,pressure= ifelse(pressure== 0, srednia,pressure))


```
# Sekcję podsumowująca rozmiar zbioru i podstawowe statystyki
Rozmiar zbioru liczba wierszy oraz kolumn:
```{r rozmiar, echo=FALSE}
dim(dane)
```

Podstawowe statystyki:
```{r staty, echo=FALSE}
summary(dane)
```



#Wygląd zbioru danych
```{r rozklad, message=FALSE, include=FALSE}

dane
```
#Współrzędne geograficzne paneli
Panele fotowoltaiczne współrzędne geograficzne lokazlizacje:
```{r wspolrz,echo=FALSE}
 wspolrz <- cbind((dane$lat)*100, (dane$lon)*100)
colnames(wspolrz) <- c("lat", "lon")
 unique(wspolrz)
```


Po graficznej analizie współrzędnych geograficznych zauważono, że lokalizacja  paneli znajduje się nie we Włoszech tylko w Uzbekistanie oraz Kazachstanie.
```{r echo=FALSE}
library(png)
library(grid)
img <- readPNG("C:/Users/Kamila/Documents/Projekt-z-analizy-danych/wspolrz.png")
 grid.raster(img)
```

W ramach analizy wykorzystano https://www.wspolrzedne-gps.pl/
```{r echo=FALSE}
library(png)
library(grid)
imgg <- readPNG("C:/Users/Kamila/Documents/Projekt-z-analizy-danych/wspolrz1.png")
 grid.raster(imgg)

```

W zbiorze danych znajduje się 14 lokalizacji.
```{r echo=FALSE}
library(png)
library(grid)
imggg <- readPNG("C:/Users/Kamila/Documents/Projekt-z-analizy-danych/wspolrz2.png")
 grid.raster(imggg)

```

Oraz 17 paneli fotowoltaicznych:
```{r panele ,echo=FALSE}
unique(dane$idsito)
```


#Szczegółową analizę wartości atrybutów
##Temperatura  i kwh
```{r Wykrestemp, echo=FALSE}
library("highcharter")
library(dplyr)
dane <- group_by(dane,data)
hc <- highchart() %>% 
  hc_title(text = "Wykres temperatury") %>% 
  hc_add_series(name = "kwh",data = dane$kwh[1:100],color ="#2bdbd2",type = "column") %>% 
  hc_add_series(data = dane$temperatura_ambiente[1:100], color = "#1A237E",name = "temperatura_ambiente")  %>% 
 hc_xAxis(categories = dane$data)


hc


```

##Wilgotnosc i kwh
```{r Wykreswilgotnosc, echo=FALSE}
library("highcharter")
library(dplyr)
dane <- group_by(dane,data)
hc <- highchart() %>% 
  hc_title(text = "Wykres wilgotności") %>% 
  hc_add_series(name = "kwh",data = dane$kwh[1:1000],color = "#2bdbd2",type = "column") %>% 
  hc_add_series(data = dane$humidity[1:1000],name = "humidity",color = "#f42ebf")  %>% 
 hc_xAxis(categories = dane$data)


hc


```


##Wiatr i kwh
```{r Wykreswiatr, echo=FALSE}
library("highcharter")
library(dplyr)
dane <- group_by(dane,data)
hc <- highchart() %>% 
  hc_title(text = "Wykres wiatru") %>% 
  hc_add_series(name = "kwh",data = dane$kwh[1:1000],color="#2bdbd2", type = "column") %>% 
  hc_add_series(data = dane$windspeed[1:1000],name = "windspeed", color="#f42ebf")  %>% 
 hc_xAxis(categories = dane$data)


hc


```


#Wykres slupkowy wedlug lat kwh
```{r kwhwykres, echo=FALSE}
library("highcharter")
library(dplyr)

wykres <-summarize(group_by(dane,anno), energia=sum(kwh,na.rm=TRUE))
hc <- highchart() %>% 
  hc_title(text = "Wykres kwh w przeciągu lat") %>% 
  hc_add_series(name = "kwh",wykres$energia, type = "column", color = "#2bdbd2") %>% 

 hc_xAxis(categories = wykres$anno)


hc

```

# Interaktywny wykres prezentującą zmianę wytwarzanej energii w czasie i przestrzeni